臺灣新竹地方法院刑事宣示判決筆錄  
111年度交易字第326號
公  訴  人  臺灣新竹地方檢察署檢察官
被      告  劉仕清


指定辯護人  本院公設辯護人周凱珍
上列被告因公共危險案件，經檢察官提起公訴（111年度偵字第6
421號）後，被告於本院準備程序進行中，就被訴事實為有罪之
陳述，經檢察官聲請改依協商程序而為判決，本院於中華民國11
1年7月15日下午4時在本院刑事庭第14法庭宣示判決，出席職員
如下：
審判長法  官  馮俊郎
書記官  林欣緣
通  譯  陳怡儒
法官起立朗讀判決主文、犯罪事實要旨、處罰條文、附記事項，
及告以上訴限制、期間並提出上訴狀之法院，且諭知記載其內容
：
一、主  文：
　　劉仕清駕駛動力交通工具而有吐氣所含酒精濃度達每公升0.
    25毫克以上情形，處有期徒刑7月。
二、犯罪事實要旨：
　　劉仕清明知飲酒後會使人注意力變差，肢體協調性、平衡感
    及判斷力障礙度升高，致不能安全駕駛動力交通工具，且吐
    氣酒精濃度達每公升0.25毫克以上者，不得駕駛動力交通工
     具，竟於民國111年4月27日14時許起至同日17時許止，在
    新竹市南門街附近路邊飲用高粱酒後，尚處於不能安全駕駛
    動力交通工具之程度，仍基於酒後駕駛動力交通工具之犯意
    ，自該處騎乘車號000-000號重型機車離開，欲返回新竹市○○
    路000巷00號住處。嗣於同日17時15分許，劉仕清騎車行經新
    竹市○○路00號前，因右轉彎未顯示方向燈光，為警攔查發現
    其全身散發酒氣，經警於同日17時44分許，測得其吐氣所含
    酒精濃度達每公升0.57毫克而查獲。
三、處罰條文：
　　刑法第185條之3第1項第1款。
四、附記事項：
　　起訴書雖於犯罪事實欄敘明被告構成累犯之事實，並提出刑
    案資料查註紀錄表、矯正簡表各1份佐證，請求本院審酌依
    刑法第47條第1項規定加重其刑等語。惟公訴人未就被告構
    成累犯之前階段事實及應加重其刑之後階段事項，主張並具
    體指出證明方法，容屬未盡實質舉證責任，本院自無從為補
    充性調查，即不能遽行論以累犯及加重其刑（最高法院刑事
    大法庭110年度台上大字第5660號裁定、最高法院110年度台
    上字第5660號判決意旨參照）。
五、協商判決除有刑事訴訟法第455條之4第1項第1款於本院訊問
    程序終結前，被告撤銷協商合意或檢察官撤回協商聲請者；
    第2款被告協商之意思非出於自由意志者；第4款被告所犯之
    罪非第455條之2第1項所定得以協商判決者；第6款被告有其
    他較重之裁判上一罪之犯罪事實者；第7款法院認應諭知免
    刑或免訴、不受理者情形之一，及違反同條第2項「法院應
    於協商合意範圍內為判決；法院為協商判決所科之刑，以宣
    告緩刑或2年以下有期徒刑、拘役或罰金為限」之規定者外
    ，檢察官與被告均不得上訴。
六、如有前項得上訴之情形，得自收受宣示判決筆錄送達之日起
    20日內，向本院提出上訴書狀，上訴於第二審法院。
本案經檢察官林佳穎提起公訴，檢察官葉益發到庭執行職務。
中　　華　　民　　國　　111 　年　　7 　　月　　15　　日
  　　            刑事第七庭  審判長法  官  馮俊郎
以上筆錄正本係照原本作成。
中　　華　　民　　國　　111 　年　　7 　　月　　15　　日
  　　　　　　　                    書記官  賴瑩芳
附錄本案論罪科刑實體法條全文：
刑法第185條之3第1項第1款：
駕駛動力交通工具而有下列情形之一者，處3年以下有期徒刑，
得併科30萬元以下罰金：
一、吐氣所含酒精濃度達每公升零點二五毫克或血液中酒精濃度
    達百分之零點零五以上。